【裁判字號】    88,交易,72
【裁判日期】    890110
【裁判案由】    業務過失傷害
【裁判全文】
臺灣基隆地方法院刑事判決                          八十八年度交易字第七二號
    公  訴  人  臺灣基隆地方法院檢察署檢察官
    被      告  乙○○
右列被告因業務過失傷害案件，經檢察官提起公訴 (八十八年度偵字第三五六０號 )
，本院判決如左：
    主      文
徐享成從事業務之人，因業務上之過失傷害人，處有期徒刑陸月，如易科罰金以佰
元折算壹日。又服用酒類，不能安全駕駛動力交通工具而駕駛，處罰金陸仟元，如易
服勞役以佰元折算壹日。
    事      實
一、徐享成為營業計程車司機，為從事駕駛業務之人，其明知服用酒類後反應會較為
    遲鈍，汽車駕駛人飲酒後其吐氣所含酒精成分超過每公升０‧五五毫克以上者，
    已屬法定「不能安全駕駛」之程度，即不得再行駕駛汽車等交通工具，以防止酒
    後因不能安全駕駛而發生車禍之危險，竟仍於民國八十八年五月二十七日凌晨三
    時許準備駕車前，在基隆市○○路友人住處飲用台灣啤酒二、三瓶，且未控制飲
    酒之限度，於飲酒過量而其吐氣中所含酒精濃度為每公升０‧五八毫克以上，已
    達「不能安全駕駛」之情況下（仍有一定程度之意識能力），竟仍於同日凌晨三
    時三十分許酒醉駕駛車號ＭＹ─二三八號營業用小客車，沿基隆市○○○路由高
    沙橋往中山二路方向行駛，途經基隆市○○○路三十號前，本應注意汽車行車速
    度，依標誌之規定，無標誌者，在市區道路，時速不得超過四十公里；又汽車在
    雙向二車道行駛時，須在遵行車道內行駛，在劃有分向限制線之路段，不得駛入
    來車之車道內，且依當時情形，亦無不能注意之情事，竟疏於注意為超越前車而
    以五十公里之時速，超速駛越路中分向限制線衝入對向車道，致該計程車左側車
    頭與對向由丙○○所駕駛車牌號碼ＱＷＪ─八五一號機車發生碰撞，丙○○因此
    人車倒地受有頭部外傷併顱骨骨折及顱內出血等傷害。
二、案經丙○○之母甲○○訴由基隆市警察局第四分局移送台灣基隆地方法院檢察署
    檢察官偵查起訴。
    理      由
一、訊據被告乙○○坦承於前揭時地酒後超速駕車並跨越雙黃線行駛以致肇事之事實
    不諱，核與被害人丙○○指述之情節相符，復有長庚紀念醫院診斷證明書、酒精
    濃度測試報告、舉發違反道路交通管理事件通知單、道路交通事故調查報告表各
    一紙及現場照片八禎附卷可稽。
二、按飲酒後其吐氣所含酒精成分超過每公升零點二五毫克以上者，不得駕車，又汽
    車在雙向二車道行駛時，均應在遵行車道內行駛，在劃有分向限制線之路段，不
    得駛入來車之車道內且行車速度，依標誌之規定，無標誌者，在市區道路，時速
    不得超過四十公里，道路交通安全規則第一百十四條第二款、第九十七條第一款
    、第二款、第九十三條第一項第一款分別定有明文，上述規則應為身為職業駕駛
    人之被告所應注意，且依當時光線充足、路面乾燥、標誌清晰、視距良好之狀況
    情形亦無不能注意之情事，竟疏於注意以致肇事致被害人受傷，被告之行為顯有
    過失。而被害人確因本件車禍受有傷害，有前開診斷證明書可證，則被告之過失
    行為與被害人所受之傷害間自具有相當之因果關係。另參照美國、德國之實務認
    定標準，對於呼氣已達每公升○．五五亳克以上者，肇事率已為一般正常人之十
    倍，認為已達「不能安全駕駛」之標準，而被告之酒精測定值已達呼氣每公升○
    ．五八亳克，遠逾上開標準，並進而發生本件事故，足認被告飲酒已達不能安全
    駕駛之程度，亳無可疑，是本件事證已臻明確，被告犯行可堪認定，應予依法論
    科。
三、查被告乙○○係以駕駛計程車為業，業據其供明，自係從事駕駛業務之人，其於
    執行業務中開車肇事，致人受傷，核其所為，應成立刑法第二百八十四條第二項
    前段之業務過失傷害罪，又被告因服用酒類不能安全駕駛，係另犯刑法第一百八
    十五條之三之重大違背義務致交通危險罪。另被告酒醉駕車肇事，致被害人受傷
    ，依道路交通管理處罰條例第八十六條第一項之規定，應加重其刑。被告所犯前
    開二罪，其時間互有先後，且無方法結果之牽連關係，其犯意各別，行為互異爰
    ，應分論併罪，公訴意旨認係想像競合犯，似有誤解，併此明。爰審酌本案被
    告身為計程車職業駕駛人，竟然酒醉駕車，且其吐氣中所含酒精成分高達每公升
    ０‧五八毫克，其意識狀態及操控能力已發生嚴重障礙之情狀下，仍未注意前方
    人車狀況甚而跨越對向車道超速行駛，過失程度實屬重大，惟念被告素行良好，
    犯後坦承犯行，態度尚可及被告尚未與被害人為民事和解賠償等一切情狀，分別
    量處如主文所示之刑，並分別諭知易科罰金、易服勞役之之折算標準，以示懲儆
    。
四、據上論斷，應依刑事訴訟法第二百九十九條第一項前段，道路交通管理處罰條例
    第八十六條第一項，刑法第二百八十四條第二項前段、刑法第一百八十五條之三
    、第四十一條、第四十二條第二項，罰金罰鍰提高標準條例第一條前段、第二條
    ，判決如主文。
本案經檢察官嚴裕欽到庭執行職務。
中      華      民      國    八十九      年     一     月      七      日
                              臺灣基隆地方法院交通法庭
                                    法  官  汪  梅  芬
右正本證明與原本無異。
對於本件判決如有不服，應於收受送達後十日內，向本院提出上訴書狀，上訴於臺灣
高等法院，並按他造當事人之人數附具繕本。
                                    書記官  張  堅  國
中      華      民      國    八十九      年     一     月      十四    日
附錄論罪法條：
刑法第一百八十五條第三項：
  一、損壞或壅塞陸路、水路、橋樑或其他公眾往來之設備或以他法致生往來危險者
      ，處五年以下有期徒刑，拘役或五百元以下罰金。
  二、因而致人於死者，處無期徒刑或七年以上有期徒刑；致重傷者，處三年以上、
      十年以下有期徒刑。
  三、第一項之未遂犯罰之。


司法院資訊處製作；財團法人民間司法改革基金會備份。
